【裁判字號】    90,上易,2030
【裁判日期】    900928
【裁判案由】    毒品危害防制條例
【裁判全文】
臺灣高等法院臺中分院刑事判決                    九十年度上易字第二三號
    上  訴  人
    即  被  告  甲○○
右上訴人因毒品危害防制條例案件，不服臺灣苗栗地方法院九十年度易字第四四七號
中華民國九十年七月二十四日第一審判決（聲請簡易判決處刑案號：臺灣苗栗地方法
院檢察署九十年度毒偵字第六四二號），提起上訴，本院判決如左：
      主  文
原判決撤銷，發回臺灣苖栗地方法院。
      理  由
一、原審法院檢察署檢察官聲請簡易判決處刑意旨略以：被告甲○○前因施用毒品案
    件，經依臺灣苖栗地方法院裁定送觀察、勒戒，認無繼續施用毒品傾向，由臺灣
    苗栗地方法院檢察署檢察官於民國（下同）八十九年三月十四日以八十九年度偵
    字第十三號為不起訴處分確定。詎被告復基於施用第二級毒品安非他命之犯意，
    於九十年二月八日前四日內之某時，在不詳處所，再度施用安非他命一次，嗣於
    九十年二月八日經員警施予矯治調驗尿液，經送驗結果，呈甲基安非他命陽性反
    應，經依臺灣苖栗地方法院以九十年度毒聲字第五○八號裁定送觀察、勒戒後，
    有繼續施用毒品傾向。因認被告涉有違反毒品危害防制條例第十條第二項之施用
    第二級毒品罪嫌等情。
二、原審法院判決意旨略以：「本件聲請簡易判決刑書略以：被告甲○○因施用第二
    級毒品安非他命，經本院裁定送觀察勒戒後，認無繼續施用毒品傾向，由本署檢
    察官於八十七年九月十四日以八十七年度偵字第二八四七號處分不起訴。然其又
    自八十八年八月某日起至同年月十八日下午五時許回溯九十六小時內某時，連續
    在苗栗縣大湖鄉富興村十三鄰九芎坪十六號等處所施用安非他命，經本院裁定送
    觀察勒戒後，認有施用傾向，經本院以八十八年度易字第八五二號判處有期徒刑
    六月確定。復於九十年二月八日，在其苗栗縣大湖鄉富興村十三鄰九芎坪十六號
    住處，先後非法以橡皮管及吸食器的方法直接施用安非他命，於九十年二月八日
    下午四時三十分在苗栗縣通霄分局因列管毒品人口採尿送驗時發現呈安非他命陽
    性反應。‧‧‧查本件被告於九十年一月十五日十八時許，施用安非他命犯意，
    經檢察官以九十年度毒偵字第六一六號以被告違反毒品危害防制條例案件，提起
    公訴，經本院於九十年七月十九日以九十年度易字第三一七號判處有期徒刑一年
    二月在案，有上開刑事案卷可稽。公訴人於九十年五月二十八日就裁判上一罪關
    係的案件，向本院重行起訴，依照上開說明，本件爰不經言詞辯論，諭知不受理
    之判決。」等語。
三、惟查：
１、訊據被告甲○○堅決否認涉有原審判決理由欄一聲請簡易判決處刑意旨所列之施
    用安非他命犯行，辯稱：伊並未於原審判決理由欄所列之時、地施用安非他命等
    語。經查：原審判決理由欄一所列之聲請簡易判決處刑與本件原審法院檢察署檢
    察官九十年度毒偵字第六四二號聲請簡易判決處刑書所載之事實，完全不符，此
    觀原審判決書及原審法院檢察署檢察官九十年度毒偵字第六四二號聲請簡易判決
    處刑書自明。是被告辯稱伊並未涉有原審判決理由欄一聲請簡易判決處刑意旨欄
    所列之施用安非他命犯行，應堪認定。
２、再按臺灣苗栗地方法院檢察署九十年度毒偵字第六四二號聲請簡易判決處刑書所
    載之甲○○年籍為「男、四十一年一月三十一日生、住苗栗縣苑裡鎮房裡里九鄰
    九五號、身分證統一編號：Ｋ一一九一三三號」，惟原審判決理由欄一聲
    請簡易判決處刑事實所列之被告甲○○與所引之臺灣苖栗地方法院八十八年度易
    字第八五二號判決所載之被告甲○○以及理由欄三所列臺灣苖栗地方法院九十年
    度易字第三一七號判決之被告甲○○，其年籍均為「男、五十年四月五日生、住
    苗栗縣大湖鄉富興村十三鄰九芎坪十六號、身分證統一編號：Ｋ一二一二三九
    五六號」有臺灣苖栗地方法院八十八年度易字第八五二號判決書及臺灣苖栗地方
    法院九十年度易字第三一七號判決書各一份在卷可稽，顯均非本件被告甲○○，
    且依卷附臺灣高等法院被告甲○○全國前案紀錄表，並無有裁判上一罪關係之犯
    罪紀錄，從而原審判決應係誤引同名同姓之甲○○犯罪紀錄做為本件被告甲○○
    之犯罪紀錄，進而誤認原審法院檢察署檢察官於九十年五月二十八日就本件被告
    甲○○所涉之施用安非他命犯行係就裁判上一罪關係之案件，向原審法院重行起
    訴，同時諭知不受理之判決，原審判決顯有違誤至臻明確，被告上訴主張其並未
    犯有原審判決理由欄一聲請簡易判決處刑意旨所列之施用安非他命犯行，指摘原
    審判決不當為有理由，自應由本院將原審判決予以撤銷，且為維護被告之審級利
    益，爰發回原審法院更為適當之裁判，並不經言詞辯論為之。
三、據上論斷，應依刑事訴訟法第三百六十九條第一項但書、第三百七十二條，判決
    如主文。
中      華      民      國      九十       年     九      月   二十八   日
                                臺灣高等法院臺中分院刑事第三庭
                                      審判長法  官  方  艤  駐
                                            法  官  劉  連  星
                                            法  官  胡  忠  文
右正本證明與原本無異。
不得上訴。
                                            書記官  粘  銘  環
中      華      民      國      九十       年     九      月   二十八   日
                                                                        Ｒ


司法院資訊處製作；財團法人民間司法改革基金會備份。
